臺灣臺中地方法院刑事判決　　　　　　　　　　　　　九十三年度易字第一三八號
　　公　訴　人　台灣台中地方法院檢察署檢察官
　　被　　　告　乙○○
　　選任辯護人　江銘栗律師
右列被告因傷害案件，經檢察官提起公訴（九十二年度偵字第一○二一九號），本院
判決如左：
    主  文
乙○○傷害人之身體，處有期徒刑肆月，如易科罰金，以參佰元折算壹日。
    事  實
一、乙○○於民國九十二年二月九日下午十四時三十分許，因懷疑堂兄陳志源之汽車
    輪胎遭到丁○○洩氣，遂偕同陳志源至丁○○住處質問，因雙方一言不合，乙○○竟基於傷害之犯意，用腳踢擊丁○○胸部，致丁○○跌坐在地上，造成胸椎第
    十二節爆裂性骨折    。
二、案經丁○○訴由臺中縣警察局大甲分局報告臺灣臺中地方法院檢察署檢察官偵查
    起訴。
    理  由
一、訊據被告乙○○對有於九十二年二月九日下午十四時三十分許，在偕同陳志源至
    丁○○住處質問丁○○，雙方因而發生衝突之事實並不諱言，惟否認有傷害丁○○之犯行，辯稱：當時伊只是推擠告訴人一下，後來告訴人即坐下去，當時丁○○並未有受傷之情形，丁○○的胸椎爆裂性骨折，並非其所為的等語。惟查本件
    告訴人丁○○於警訊時告訴稱：「九十二年二月九日下午二點半我在家睡覺，他
    們二人叫門，我開門，他們就衝進來，沒講什麼，然後乙○○就用腳踢我胸部，
    我就往後跌坐到地下，導致我的背部下面受傷」等語。核其於本院審理中所陳：
    「那天中午我在睡覺，他們在外面叫我，我不知道是誰，我就起來，我去開門，
    他們就衝進來，被告用右腳踢我胸部，我被他踢了以後就倒地爬不起來」等語，
    核均無不合。再本件告訴人確受有胸椎爆裂性骨折，而於九十二年二月十日、十
    二日二次初到海龍國術館就診，因未有效果，而於九十二年二月十三日始轉往光
    田綜合醫院陸續看診等情，此亦有被告提出之海龍國術館九十二年三月二十六日
    出具之治療費用收據一紙、光田綜合醫院九十二年三月四日診斷證明書，及經本
    院函調之光田綜合醫院丁○○病歷表等影本在卷可參。再丁○○所受之上開傷害
    ，於偵查中經檢察官函光田綜合醫院查其病因，經該院函復稱：「其因胸椎爆裂
    性骨折，於九十二年二月十三日到院骨科初診，其受傷原因應為外力創傷而非疾
    病所致」。有光田綜合醫院九十二年九月二十三日九二光醫字第九二甲○○四八
    六號函在卷可按。亦均與本件丁○○所受傷害事實相符。
二、另本件本院依被告辯護人之主張，函請光田綜合醫院檢具丁○○於九十二年二月
    十三日轉往光田綜合醫院陸續看診之所有病歷表，並依其聲請及設題函請中華民
    國骨科醫學會就：有關胸椎爆裂性骨折之臨床症狀為何？受創當時病患是否
    立即會出現劇烈疼痛感？或有其他立即不適之情形？病患有無可能受創當時無
    感覺，而係事隔一日後才會出現疼痛感？患者身體背部遭毆打，在背部無傷害
    之情形下，是否亦會造成胸椎第十二節爆裂性骨折之傷害？胸椎爆裂性骨折之
    判斷方法為何？民間推拿師有無法以觸診之方式正確發現該項傷害？等項，函
    請釋示說明。經函復略稱：椎爆烈性骨折會造成脊椎不穩定，引起背部疼痛或
    駝背變形。受創當時若造成脊椎爆裂性骨折，應該立即會出現劇烈疼痛。胸
    腰椎爆裂性骨折通常是因軸向力量壓迫所致，一般較常發生在由高處跌落之病人
    。查本件告訴人於本院審理中到庭結稱：「我被打得走路都不能走，爬不起來」
    。並於本件辯護人詰問：請提示海龍國術館收據，是九十二年二月十日去看，你
    有何意見？丁○○答：「我去看過兩次，兩天都有去看。應該是十日去看的，我
    被打以後都不敢睡覺，都爬不起來」等語。於檢察官詰問：為何隔七天？丁○○
    答：「因為在家裡很痛，爬不起來，才會延遲這麼久」等語。檢察官問：根據你
    提出的光田醫院診斷書記載九十二年二月十六日才去就診，距離二月九日發生時
    間已經七日，為何會隔這麼久才去治療？丁○○答：「我在國術館看，他叫我回
    去休息，到那天他才叫我去醫院檢查」等語之陳述，本件告訴人丁○○於本件受
    傷後，確有發生劇烈疼痛，及告訴人係為被告踢擊胸部並因此往後跌坐，由高處
    跌落自上而下受傷之情況亦相符合。此並有中華民國骨科醫學會九十三年六月十
    日九三骨醫勝字第○四八號函在卷可按。至於上開中華民國骨科醫學會九十三年
    六月十日九三骨醫勝字第○四八號函復，另依本院函查說明意旨稱：病人為五十
    一歲不可能受創當時無感覺，而係事隔一日後才會出現疼痛感，民間推拿師以觸
    診方式，單憑觸診絕不可能正確診斷出胸椎爆裂性骨折等情。而按丁○○於被踢
    擊後，當天晚上即感激烈疼痛有如上述。而海龍國術館出具之收費收據是於九十
    二年三月二十六日補出具，雖其明填丁○○於九十二年二月十日、十二日二次到
    海龍國術館就診之傷害係胸椎爆裂性骨折，顯係依據丁○○到光田綜合醫院接受
    Ｘ光照射得知之病名所填載，其所載依據雖有可議，但亦無礙於丁○○確有於被
    踢打後之次日即到該館就醫之證明。故此部分，亦難採為證明被告無傷害告訴人
    丁○○之有利證明。
三、另本件依被告辯護人聲請傳喚證人戊○○、甲○○二人，經本院依詰問程序實施
    詰問時，由辯護人詰問證人戊○○：丁○○有無談過他與乙○○發生衝突的事情
    ？證人戊○○答：「事後他告訴我說被告去找他理論，並且用手推他」等語。辯
    護人詰問：被告去找你做什麼？證人戊○○答：「他來找我叫我跟被告講叫我罵
    被告」等語。辯護人詰問：什麼時候去找你？證人戊○○答：「隔沒幾天」等語
    。於檢察官詰問：你剛才說告訴人有一次去找你說乙○○推他的事情？證人戊○○答：「他說有推他」等語。檢察官問：為什麼要去找你？證人戊○○答：「被
    告是我姪子，叫我罵被告」等語。辯護人詰問甲○○：是否知道九十二年二月九
    日丁○○和被告發生衝突的事情？證人甲○○答：「那天晚上我聽隔壁說他們吵
    架，第二天我看到丁○○來我店裡買東西」等語。辯護人問：你為何注意到他？
    證人甲○○答：「因為我的客人有幾個我都知道」等語。辯護人詰問：當時丁○○身上有無穿鐵衣？證人甲○○答：「沒有」。辯護人問：他身上有無異狀？證
    人甲○○答：「沒有。他平常走路就雙手插在腰部」等語。依上開二證人之證述
    ，證人戊○○雖未具體證述丁○○所受之傷害，但其證述已明確指陳被告有推打
    告訴人丁○○之事實。證人甲○○雖未明述丁○○有受傷害，但以其保守證稱丁○○有兩手扶插腰部步行情形，當時丁○○亦應已受有腰背或脊椎之傷害，再核
    該期間丁○○係獨居，此並經丁○○陳述在卷，以當時丁○○為生活所需，忍痛
    外出至甲○○所開設之雜貨店舖購買泡麵充饑，及為止爭，忍痛外出找戊○○勸
    阻被告之繼續施暴，亦尚屬合情。是被告聲請傳訊上開二證人，欲證明丁○○於
    該期間尚有外出，並未明顯露外傷或向他人訴說傷情，認丁○○並無受傷之事實
    ，顯無可取。
四、綜上，本件告訴人丁○○應確有於九十二年二月九日下午十四時三十分許，因被
    告乙○○之踢擊受傷，且其所受之傷害為胸椎第十二節爆裂性骨折甚明，被告上
    開所辯顯係飾卸之詞，不足採信，本件事證明確，被告犯行堪以認定。
五、核被告上開所為，係犯刑法第二百七十七條第一項之傷害人之身體罪，爰審酌被
    告犯罪之動機、被害人所受之傷害非輕及被告犯罪後未能積極與告訴人丁○○和
    解，尚猶飾詞卸責及其他一切情狀，量處如主文所示之刑，並諭知易科罰金之折
    算標準。
據上論斷，應依刑事訴訟法第二百九十九條第一項前段，刑法第二百七十七條第一項
、第四十一條第一項前段，罰金罰鍰提高標準條例第一條前段、第二條，判決如主文
。
本案經檢察官丙○○到庭執行職務。
中      華      民      國      九十三      年     八     月     四     日
                                臺灣臺中地方法院刑事第二庭
                                    審判長法  官  張 智 雄
                                          法  官  許 惠 瑜
                                          法  官  柯 崑 輝
右正本證明與原本無異。
如不服本判決，應於送達後十日內向本院提出上訴狀（須附繕本），上訴於台灣高等
法院台中分院。
                                          書記官
中      華      民      國      九十三      年     八     月     四     日
附錄論罪科刑法條
刑法第二百七十七條第一項
傷害人之身體或健康者，處三年以下有期徒刑、拘役或一千元以下罰金。
